lt-LT: Anglies briketų uždegimo tipas: Kokoso lukšto greitas užsidegimas; Momentinė šviesa; Įprastas; Savaime užsidegantis žiebtuvėlio skysčiu; Kita
cs: Způsob zapalování briket: Rychlozápalné kokosové; Rychlý podpal; Standardní; Samozapalování (s podpalovačem); Jiné
pl: Metoda rozpalania brykietu: Łupiny kokosowe szybkorozpalające; Szybkozapalne; Standardowe; Samorozpalające (z płynem do rozpalania); Pozostałe
th: ประเภทการจุดไฟของถ่านอัดแท่ง: กาบมะพร้าวติดไฟง่าย; จุดติดทันที; ธรรมดา; จุดไฟได้เองด้วยน้ำมันไฟแช็ก; อื่นๆ
sv: Typ av Brikettantändning: Snabbtändande kokosnötsskal; Omedelbart ljus; Vanligt; Självantändning med tändvätska; Övrigt
bg-BG: Тип запалване на брикети: Бързозапалими кокосови люспи; Мигновена светлина; Обикновено; Самозапалващи се с течност за запалване; Друго
ko: 브리켓 점화 유형: 코코넛 껍질로 만든 퀵라이트; 즉석 점화형; 레귤러; 라이터 기름으로 자체 점화 가능; 기타
vi: Loại mồi lửa than bánh: Than xơ dừa cháy nhanh; Đánh lửa tức thì; Thông thường; Tự kích cháy bằng dung dịch mồi lửa; Khác
tr: Briket ateşleme tipi: Hindistan cevizi kabuğu hızlı tutuşan; Hızlı ışık; Normal; Tutuşturucu sıvılı kendiliğinden tutuşan; Diğer
pt-BR: Tipo de ignição por briquete: Acendedor de casca de coco; Acendimento instantâneo; Regular; Acendimento automático com fluido de isqueiro; Outro
sk-SK: Typ zapaľovania brikiet: Rýchlozápalné kokosové brikety; Okamžité zapálenie; Bežný; Samozápalné s podpaľovacou tekutinou; Iné
da: Briketantændingstype: Kokosnøddeskaller med hurtig antænding; Øjeblikkelig antænding; Almindelig; Selvantændende med tændvæske; Andet
de: Brikett-Zündtyp: Schnellzünder aus Kokosnussschalen; Sofortzündend; Normal; Selbstzündend mit Feuerzeugbenzin; Sonstiges
ro-RO: Tipul de aprindere a brichetelor: Aprindere rapidă a cojii de cocos; Cu aprindere rapidă; Normal; Autoaprindere cu fluid de brichetă; Altele
en: Briquette ignition type: Coconut husk quick-light; Instant light; Regular; Self-lighting with lighter fluid; Other
sl-SI: Vrsta vžiga briketov: Hitro segrevanje kokosove lupine; Takojšnja svetloba; Običajna; Samodejno prižiganje z vžigalno tekočino; Druga
fr: Type d’allumage des briquettes: Allume-feu rapide à base de coques de noix de coco; Allumage instantané; Normal; Auto-allumage avec du liquide à briquet; Autre
nl: Briketontstekingstype: Kokosvezel-snelontsteker; Zelfontbrandend; Normaal; Zelfontbrandend met aanstekervloeistof; Overig
ja: ブリケット着火タイプ: ココナッツ殻クイックライト; インスタントライト; レギュラー; ライターオイル含浸; その他
pt-PT: Tipo de ignição por briquete: Acendedor de casca de coco; Ignição instantânea; Normal; Autoacendimento com fluido de isqueiro; Outro
hr-HR: Vrsta paljenja briketa: Brzo paljenje kokosove ljuske; Trenutno paljenje; Regularni; Samostalno paljenje tekućinom za upaljače; Ostalo
zh-CN: 煤压块的点火类型: 椰壳速燃; 即燃型; 常规型; 自燃（使用点火液）; 其他
zh-TW: 煤球點火類型: 椰殼快速點燃; 即時點燃; 一般; 使用打火機油自行點燃; 其他
it: Tipo di accensione a bricchetti: A combustione rapida in fibra di cocco; Accensione istantanea; Regular; Autoaccensione con liquido infiammabile; Altro
fi: Briketin sytytystyyppi: Kookoskuorisytyke; Pikasyttyvä; Tavallinen; Itsestään syttyvä sytytysnesteellä; Muu
hu: Brikett gyújtásának típusa: Gyorsan gyulladó kókuszdióhéj; Azonnal izzó; Normál; Öngyulladás öngyújtófolyadékkal; Egyéb
nb: Brikett-tenningstype: Kokosnøttskall hurtiglys; Øyeblikkelig fyr; Vanlig; Selvantennende med tennvæske; Annet
el: Τύπος ανάφλεξης μπρικέτας: Φλοιός καρύδας γρήγορου ανάμματος; Ταχείας ανάφλεξης; Κλασική; Αυτανάφλεξη με υγρό αναπτήρα; Άλλο
ru: Тип розжига брикетов: Быстроразжигаемая кокосовая скорлупа; Мгновенный розжиг; Стандартный; Самовоспламеняющийся при помощи жидкости для зажигалок; Другое
es: Tipo de encendido con briquetas: Cáscara de coco de encendido rápido; Encendido instantáneo; Normal; Autoencendido con líquido para encender; Otros